# 外商投资企业能否进行利润预分配？？？

提问人：lynnbing 时间：2010-06-12 22:03:33
企业经董事会决议分配年中利润(预计今年利润太好)，未经审计，但是分配结果并不超额（税后可分配利润）
可否？？？

回答人：chenyiwei
回复 楼主 lynnbing 的帖子理论上可以（财企[2004]133号文已经取消了外商投资企业预分利润需经主管财政机关审批的规定）。但由于现在对外分配利润时需要提供税务证明，而在一个年度中间，所得税尚未汇算清缴，税务机关可能不会出具相关的税务证明，可能会出现利润无法汇出的情况。